臺灣高等法院高雄分院刑事判決　　　　 94年度上易字第457號
上　訴　人
即　被　告　甲○○
上列上訴人因竊盜案件，不服臺灣高雄地方法院94年度易字第
232 號中華民國94年3 月16日第一審判決（起訴及移送本院併辦
案號：臺灣高雄地方法院檢察署94年度偵字第619 、12589 號）
，提起上訴，本院判決如下：
    主  文
原判決關於甲○○部分撤銷。
甲○○連續結夥三人帶兇器竊盜，累犯，處有期徒刑壹年。
    事  實
一、甲○○前於民國（下同）86年間因肅清煙毒條例案件，經原
    審法院判處有期徒刑3 年4 月，上訴後，經本院撤銷原判決
    ，判處有期徒刑3 年5 月確定，於87年9 月25日入監執行，
    於90年3 月21日假釋出獄，嗣經撤銷假釋，執行殘刑10月14
    日，於92年8 月22日執行完畢。仍不知悔改，復基於意圖為
    自己不法所有竊取他人財物之概括犯意，先於93年12月26日
    15時45分許，夥同余瑞燦、乙○○（余、陳2 人業經原審同
    案判刑確定），由余瑞燦帶向友人所借用之客觀上足以危
    害他人生命、身體、安全之鐵撬2 支，及可產生高溫火焰附
    有乙炔切割器之乙炔及氧氣各1 桶，3 人同往高雄縣燕巢鄉
    角宿村滾水坪旁之產業道路，由乙○○負責以鐵撬挖走鐵軌
    旁土石，余瑞燦以鐵撬鏟起鐵軌，甲○○再將余瑞燦、乙○
    ○鏟起之鐵軌2 段【價值約新台幣（下同）6,000 元】以乙
    炔切割器熔斷為5 段，以利搬運，共同竊取台糖公司所有已
    停駛之上開火車鐵軌得逞。嗣於同日16時30分許，為警據報
    前往當場查獲，並起出鐵軌5 段及扣得鐵撬2 支、附有乙炔
    切割器之乙炔及氧氣各1 桶。甲○○又於94年5 月30日18時
    許，夥同其侄兒林志明（經檢察官另行起訴），前往高雄縣
    燕巢鄉深水村烏山巷地號養女湖高幹33號旁工寮，徒手竊取
    陳榮晉所有重達19.5公斤之水塔白鐵架1 個（約值7,000 元
    ），得手後，由甲○○騎機車後載林志明扛著該竊得之白鐵
    架離去欲前往資源回收場變賣時，為陳榮晉發現，騎機車在
    後尾隨，並以電話向警方報案，於同日19時，甲○○、林志
    明2 人騎機車至該鄉○○路58-10 號前，為警及陳榮晉查獲
    。
二、案經高雄縣政府警察局岡山分局移送臺灣高雄地方法院檢察
    署檢察官偵查起訴及移請本院併案審理。
    理  由
一、上訴人即被告甲○○經本院傳喚未據到庭；經查，上開竊取
    鐵軌之事實，業據被告甲○○及共犯余瑞燦、乙○○於原審
    法院審理時供承不諱，核與證人即台糖公司橋頭鄉○○段廠
    務負責人丙○○於警詢時證述之情節相符，並有扣押物品目
    錄表、贓物認領保管單各1 紙、現場照片7 紙附卷可稽，及
    鐵撬2 支、附有乙炔切割器之乙炔及氧氣各1 桶扣案可資佐
    證，被告等3 人竊得鐵軌後，雖尚未離去，惟已將竊得之鐵
    軌置於實力支配下，應認渠等竊盜業已得逞，足認被告余瑞
    燦等3 人之自白與事實相符，自得採為論罪之依據，此部分
    事證已甚明確。被告竊取白鐵架1 個之事實，亦據其於警詢
    及檢察官偵查時坦承不諱，雖其供稱只有伊1 人行竊，伊是
    於行竊後，將竊得之白鐵架載回伊家，見林志明在客廳看電
    視，乃要求林志明幫伊將該白鐵架載至回收場變賣等語，共
    犯林志明亦否認有共同行竊之情事；然查被告甲○○與其侄
    兒林志明共同竊得該白鐵架後，即由甲○○騎機車後載林志
    明扛著白鐵架離去，為被害人陳榮晉發現，騎機車尾隨，並
    以電話向警方報案，於跟至燕巢鄉○○路58-10 號前，與
    警將甲○○、林志明2 人查獲之情，業據陳榮晉於警詢時指
    訴綦詳，且參諸該鐵架重達19.5公斤，體積不小，非被告甲
    ○○竊得後，單獨能以機車將之載離，且果被告能將之帶離
    ，則其逕將之帶往資源回收場變賣即可，何須將贓物載回家
    後，再請林志明幫忙載往銷贓，其所陳與事理不符，應係
    護林志明之詞，不足採信，其係與林志明共同竊盜應可認定
    。此外，復有照片2 張在卷可稽，被告甲○○罪證已甚明確
    ，犯行洵堪認定。
二、按刑法第321 條第1 項第3 款之攜帶兇器竊盜罪，係以行為
    人攜帶兇器竊盜為其加重條件，此所謂之兇器，其種類並無
    限制，凡客觀上足以對人之生命、身體、安全構成威脅，具
    有危險性之兇器均屬之，且祇須行竊時攜帶此種具有危險性
    之兇器為已足，並不以攜帶之初有行兇之意圖為必要（最高
    法院79年臺上字第5253號判例意旨參照）。被告甲○○與余
    瑞燦及乙○○等3 人持以行竊之鐵撬2 支，質地堅硬，如持
    以揮擊，客觀上足以對人之生命、身體、安全構成威脅；附
    有乙炔切割器之乙炔及氧氣各1 桶，以乙炔、氧氣燃燒可生
    高溫火燄，足以熔斷金屬，客觀上亦足以對他人生命、身體
    、安全構成威脅，自均屬兇器無訛，是被告甲○○與余瑞燦
    及乙○○結夥3 人，持上開屬兇器之鐵撬、附有乙炔切割器
    之乙炔及氧氣各1 桶行竊，係犯刑法第321 條第1 項第3款
    、第4 款之結夥3 人攜帶兇器竊盜罪。又檢察官雖起訴被告
    甲○○等3 人係犯刑法第321 條第1 項第3 款、第4 款、第
    2 項之加重竊盜未遂罪，惟業經公訴檢察官於原審審理時當
    庭變更起訴法條為刑法第321 條第1 項第3 款、第4 款之加
    重竊盜既遂罪，附此敘明。被告甲○○等3 人間，就上開犯
    行，有犯意之聯絡及行為之分擔，俱為共同正犯。又被告甲
    ○○夥同林志明徒手竊取水塔白鐵架，係犯刑法第320 條第
    1 項之普通竊盜罪，其2 人之間有犯意之聯絡及行為之分擔
    ，亦應依刑法第28條論以共同正犯。被告甲○○先後2 次行
    竊，係基於概括之犯意，應依刑法第56條論以連續犯，而從
    一重之加重竊盜罪論處。又被告甲○○前於86年間因肅清煙
    毒條例案件，經原審法院判處有期徒刑3 年4 月，上訴後，
    經本院撤銷原判決，判處有期徒刑3 年5 月確定，於87年9
    月25日入監執行，於90年3 月21日假釋出獄，嗣經撤銷假釋
    ，執行殘刑10月14日，並於92年8 月22日執行完畢，其於5
    年內再犯有期徒刑以上之罪，應依刑法第47條以累犯論處，
    而加重其刑。又被告偷竊白鐵架部分雖未經檢察官起訴，惟
    因與起訴部分有連續犯之裁判上一罪關係，本院自得一併予
    以審理。
三、原審予以論罪科刑，固非無見；然查被告甲○○於夥同余瑞
    燦、乙○○竊取鐵軌後，又賡續上開行竊犯意，再與林志明
    共同竊取水塔白鐵架，已如前述，原審就被告甲○○竊取白
    鐵架部分未及一併予以論處，自有未洽。被告甲○○上訴指
    摘原判決量刑太重，雖無理由，惟原判決既有可議，即屬無
    可維持，應由本院將原判決被告甲○○部分撤銷，審酌被告
    甲○○素行並非良好，有上開前案紀錄表附卷可稽，持鐵撬
    等兇器行竊，危害社會治安非輕，並對第三人之生命及財產
    安全潛藏威脅，不宜寬宥，惟念及被告已坦認犯行，且因前
    開鐵軌路段停駛路段，尚不致造成公共危險，所竊得之鐵軌
    5 支及白鐵架1 個亦已發還被害人，所生損害尚屬輕微等一
    切情狀，爰予科處有期徒刑1 年。又扣案之鐵撬2 支、附有
    乙炔切割器之乙炔及氧氣各1 桶，雖為犯罪所用之物，惟非
    被告甲○○及共犯余瑞燦、乙○○所有，已據被告等3 人於
    原審審理時供述在卷，爰不為沒收之宣告，公訴人就此部分
    聲請本院依刑法第38條第3 項之規定宣告沒收，容有誤會，
    應予明。
四、被告甲○○經本院合法傳喚，無正當理由不到庭，爰不待其
    陳述，逕行判決，又原審同案被告余瑞燦、乙○○均已判刑
    確定，故不予論列，附此明。
據上論斷，應依刑事訴訟法第371 條、第369 條第1 項前段、第
364 條、第299 條第1 項前段，刑法第56條、第28條、第321 條
第1 項第3 款、第4 款、第47條，判決如主文。
本案經檢察官朱文彬到庭執行職務。
中　　華　　民　　國　　94　　年　　8 　　月　　16　　日
                  刑事第四庭    審判長法  官  蕭權閔
                                      法  官  李嘉興
                                      法  官  陳吉雄
以上正本證明與原本無異。
本判決不得上訴。
中　　華　　民　　國　　94　　年　　8 　　月　　17　　日
　　　　　　　　　　　　　　　　　　　書記官  梁美姿
附錄本件判決論罪科刑法條：
刑法第321條第1項第3款、第4款
犯竊盜罪而有左列情形之一者，處六月以上、五年以下有期徒刑
：
三  攜帶兇器而犯之者。
四  結夥三人以上而犯之者。
　　　　　　　　　　　　　　　　　　　　　　　　　　　Ｑ
